【裁判字號】    95,聲,2077
【裁判日期】    951215
【裁判案由】    返還擔保金
【裁判全文】
臺灣高雄地方法院民事裁定              95年度聲字第2077號
聲  請  人  優等實業股份有限公司
                        號
法定代理人  乙○○
相  對  人  睿大企業股份有限公司
法定代理人  甲○○
當事人間聲請返還擔保金事件，本院裁定如下：
  主  文
本院民國八十七年度存字第二五六二號提存事件聲請人所提存之
擔保金新台幣陸拾伍萬元准予返還。
  理  由
一、按訴訟終結後，供擔保人證明已定20日以上期間催告受擔保
    利益人行使權利而未行使者，法院應依供擔保人之聲請，以
    裁定命返還其提存物，民事訴訟法第104 條第1 項第3 款定
    有明文。又按因假處分或假扣押所供之擔保，係為擔保受擔
    保利益人因不當假處分或假扣押所受損害而設。倘執行法院
    已依聲請或依職權實施假處分或假扣押之執行者，則在執行
    法院撤銷其執行程序前，受擔保利益人所受損害仍可能繼續
    發生，損害額既未確定，自無強令其行使權利之理。故在假
    處分或假扣押所供之擔保，供擔保人依民事訴訟法第106 條
    準用同法第104第1項第2 款（舊法）規定，聲請以裁定命返
    還其擔保金之場合，必待假處分或假扣押之執行程序已撤銷
    （如債權人收受假扣押或假處分裁定未逾三十日者，應一併
    聲請撤銷該裁定），始得謂與民事訴訟法第104 條第1項第2
    款所定之「訴訟終結」相當（參照最高法院民國85年度台抗
    字第645 號、86年度台抗字第53號、87年度台抗字第234 號
    裁定意旨）。
二、聲請意旨略以：聲請人與相對人間請求票款事件，聲請人前
    遵本院87年度裁全字第2227號民事裁定，為擔保假扣押曾提
    供新台幣 (下同)650,000 元 為擔保金，並以本院87年度存
    字第2562號提存事件在案。
三、聲請人主張系爭假扣押事件業經撤回而告終結，聲請人於訴
    訟終結後，經向本院聲請以95年度雄聲字第106 號裁定，催
    告受擔保利益人即相對人於20日內行使權利，該裁定於95年
    10月12日送達相對人，相對人迄今仍未行使，依首開規定，
    聲請發還擔保金等情，並提出本院87年度全字第2227號裁定
    書、87年度存字第2562號提存書、94年度裁全聲字第239 號
    裁定書、確定證明書、95年雄聲字第106 號裁定書、民眾日
    報分類廣告委刊證明單各1 件為證，經本院依職權調取假扣
    押及提存卷審核結果屬實，且相對人迄未行使權利之情事，
    亦經本院依職權查證明確，從而聲請人聲請發還擔保金，自
    無不合，應予准許。
四、依民事訴訟法第104條第1項第3款，裁定如主文。
中    華    民    國    95    年    12    月    15    日
                  民事鳳山分庭  法  官  高英賓
正本證明與原本無異。
如不服本裁定應於送達10日內向本院提出抗告狀，並繳納裁判費
新台幣1,000元。
中    華    民    國    95    年    12    月    15    日
                                書記官  李崑良


司法院資訊處製作；財團法人民間司法改革基金會備份。
